Config:
  hfst:
    Gen: ../../../src/generator-gt-norm.hfst
    Morph: ../../../src/analyser-gt-norm.hfst
  xerox:
    Gen: ../../../src/generator-gt-norm.xfst
    Morph: ../../../src/analyser-gt-norm.xfst
    App: lookup


# Comments after each noun:
# ok = checked against
# ? = not checked

# Compound nouns.

Tests:
  Noun - alkoholaváddu: # GOAHTI-U SgNom
    alkohola+N+SgNomCmp+Cmp#váddu+N+Sg+Nom: alkoholaváddu
    alkohola+N+SgNomCmp+Cmp#váddu+N+Sg+Gen: alkoholaváttu
    alkohola+N+SgNomCmp+Cmp#váddu+N+Sg+Acc: alkoholaváttu
    alkohola+N+SgNomCmp+Cmp#váddu+N+Sg+Loc: [alkoholaváttun, alkoholaváttus]
    alkohola+N+SgNomCmp+Cmp#váddu+N+Sg+Ill: alkoholaváddui
    alkohola+N+SgNomCmp+Cmp#váddu+N+Sg+Com: alkoholaváttuin
    alkohola+N+SgNomCmp+Cmp#váddu+N+Pl+Nom: alkoholaváttut
    alkohola+N+SgNomCmp+Cmp#váddu+N+Pl+Gen: alkoholaváttuid
    alkohola+N+SgNomCmp+Cmp#váddu+N+Pl+Acc: alkoholaváttuid
    alkohola+N+SgNomCmp+Cmp#váddu+N+Pl+Loc: alkoholaváttuin
    alkohola+N+SgNomCmp+Cmp#váddu+N+Pl+Ill: alkoholaváttuide
    alkohola+N+SgNomCmp+Cmp#váddu+N+Pl+Com: alkoholaváttuiguin
    alkohola+N+SgNomCmp+Cmp#váddu+N+Ess:    alkoholaváddun
    alkohola+N+SgNomCmp+Cmp#váddu+N+Der/Dimin+N+Sg+Nom: alkoholaváttoš
    alkohola+N+SgNomCmp+Cmp#váddu+N+Der/Dimin+N+Der/Dimin+N+Sg+Nom: alkoholaváttožaš
    alkohola+N+SgNomCmp+Cmp#váddu+N+Der/heapmi+A+Sg+Nom: [alkoholaváttuhin, alkoholaváttuheapme, alkoholaváttuheapmi, alkoholaváttohin, alkoholaváttoheapme, alkoholaváttoheapmi]
    alkohola+N+SgNomCmp+Cmp#váddu+N+Der/laš+A+Sg+Nom: [alkoholaváttolaš]
    alkohola+N+SgNomCmp+Hyph+Cmp#váddu+N+Sg+Nom: alkohola-váddu
    alkohola+N+SgNomCmp+Hyph+Cmp#váddu+N+Sg+Gen: alkohola-váttu
    alkohola+N+SgNomCmp+Hyph+Cmp#váddu+N+Sg+Acc: alkohola-váttu
    alkohola+N+SgNomCmp+Hyph+Cmp#váddu+N+Sg+Loc: [alkohola-váttun, alkohola-váttus]
    alkohola+N+SgNomCmp+Hyph+Cmp#váddu+N+Sg+Ill: alkohola-váddui
    alkohola+N+SgNomCmp+Hyph+Cmp#váddu+N+Sg+Com: alkohola-váttuin
    alkohola+N+SgNomCmp+Hyph+Cmp#váddu+N+Pl+Nom: alkohola-váttut
    alkohola+N+SgNomCmp+Hyph+Cmp#váddu+N+Pl+Gen: alkohola-váttuid
    alkohola+N+SgNomCmp+Hyph+Cmp#váddu+N+Pl+Acc: alkohola-váttuid
    alkohola+N+SgNomCmp+Hyph+Cmp#váddu+N+Pl+Loc: alkohola-váttuin
    alkohola+N+SgNomCmp+Hyph+Cmp#váddu+N+Pl+Ill: alkohola-váttuide
    alkohola+N+SgNomCmp+Hyph+Cmp#váddu+N+Pl+Com: alkohola-váttuiguin
    alkohola+N+SgNomCmp+Hyph+Cmp#váddu+N+Ess:    alkohola-váddun
    alkohola+N+SgNomCmp+Hyph+Cmp#váddu+N+Der/Dimin+N+Sg+Nom: alkohola-váttoš
    alkohola+N+SgNomCmp+Hyph+Cmp#váddu+N+Der/Dimin+N+Der/Dimin+N+Sg+Nom: alkohola-váttožaš
    alkohola+N+SgNomCmp+Hyph+Cmp#váddu+N+Der/heapmi+A+Sg+Nom: [alkohola-váttuhin, alkohola-váttuheapme, alkohola-váttuheapmi, alkohola-váttohin, alkohola-váttoheapme, alkohola-váttoheapmi]
    alkohola+N+SgNomCmp+Hyph+Cmp#váddu+N+Der/laš+A+Sg+Nom: [alkohola-váttolaš]

  Noun - juogusgirji: # GOAHTI-I SgNom
    juogus+N+SgNomCmp+Cmp#girji+N+Sg+Nom: juogusgirji
    juogus+N+SgNomCmp+Cmp#girji+N+Sg+Gen: juogusgirjji
    juogus+N+SgNomCmp+Cmp#girji+N+Sg+Acc: juogusgirjji
    juogus+N+SgNomCmp+Cmp#girji+N+Sg+Loc: [juogusgirjjis, juogusgirjjin]
    juogus+N+SgNomCmp+Cmp#girji+N+Sg+Ill: juogusgirjái
    juogus+N+SgNomCmp+Cmp#girji+N+Sg+Com: juogusgirjiin
    juogus+N+SgNomCmp+Cmp#girji+N+Pl+Nom: juogusgirjjit
    juogus+N+SgNomCmp+Cmp#girji+N+Pl+Gen: juogusgirjjiid
    juogus+N+SgNomCmp+Cmp#girji+N+Pl+Acc: juogusgirjjiid
    juogus+N+SgNomCmp+Cmp#girji+N+Pl+Loc: juogusgirjjiin
    juogus+N+SgNomCmp+Cmp#girji+N+Pl+Ill: juogusgirjjiide
    juogus+N+SgNomCmp+Cmp#girji+N+Pl+Com: juogusgirjjiiguin
    juogus+N+SgNomCmp+Cmp#girji+N+Ess: juogusgirjin
    juogus+N+SgNomCmp+Cmp#girji+N+Der/Dimin+N+Sg+Nom: juogusgirjjáš
    juogus+N+SgNomCmp+Cmp#girji+N+Der/Dimin+N+Der/Dimin+N+Sg+Nom: juogusgirjjážaš
    juogus+N+SgNomCmp+Cmp#girji+N+Der/heapmi+A+Sg+Nom: [juogusgirjjihin, juogusgirjjiheapme, juogusgirjjiheapmi, juogusgirjjehin, juogusgirjjeheapme, juogusgirjjeheapmi]
    juogus+N+SgNomCmp+Cmp#girji+N+Der/laš+A+Sg+Nom: juogusgirjjálaš
    juogus+N+SgNomCmp+Hyph+Cmp#girji+N+Sg+Nom: juogus-girji
    juogus+N+SgNomCmp+Hyph+Cmp#girji+N+Sg+Gen: juogus-girjji
    juogus+N+SgNomCmp+Hyph+Cmp#girji+N+Sg+Acc: juogus-girjji
    juogus+N+SgNomCmp+Hyph+Cmp#girji+N+Sg+Loc: [juogus-girjjis, juogus-girjjin]
    juogus+N+SgNomCmp+Hyph+Cmp#girji+N+Sg+Ill: juogus-girjái
    juogus+N+SgNomCmp+Hyph+Cmp#girji+N+Sg+Com: juogus-girjiin
    juogus+N+SgNomCmp+Hyph+Cmp#girji+N+Pl+Nom: juogus-girjjit
    juogus+N+SgNomCmp+Hyph+Cmp#girji+N+Pl+Gen: juogus-girjjiid
    juogus+N+SgNomCmp+Hyph+Cmp#girji+N+Pl+Acc: juogus-girjjiid
    juogus+N+SgNomCmp+Hyph+Cmp#girji+N+Pl+Loc: juogus-girjjiin
    juogus+N+SgNomCmp+Hyph+Cmp#girji+N+Pl+Ill: juogus-girjjiide
    juogus+N+SgNomCmp+Hyph+Cmp#girji+N+Pl+Com: juogus-girjjiiguin
    juogus+N+SgNomCmp+Hyph+Cmp#girji+N+Ess: juogus-girjin
    juogus+N+SgNomCmp+Hyph+Cmp#girji+N+Der/Dimin+N+Sg+Nom: juogus-girjjáš
    juogus+N+SgNomCmp+Hyph+Cmp#girji+N+Der/Dimin+N+Der/Dimin+N+Sg+Nom: juogus-girjjážaš
    juogus+N+SgNomCmp+Hyph+Cmp#girji+N+Der/heapmi+A+Sg+Nom: [juogus-girjjihin, juogus-girjjiheapme, juogus-girjjiheapmi, juogus-girjjehin, juogus-girjjeheapme, juogus-girjjeheapmi]
    juogus+N+SgNomCmp+Hyph+Cmp#girji+N+Der/laš+A+Sg+Nom: juogus-girjjálaš

  Noun - biilajuogus: # MALISLONG SgNom
    biila+N+SgNomCmp+Cmp#juogus+N+Sg+Nom: biilajuogus
    biila+N+SgNomCmp+Cmp#juogus+N+Sg+Gen: biilajuhkosa
    biila+N+SgNomCmp+Cmp#juogus+N+Sg+Acc: biilajuhkosa
    biila+N+SgNomCmp+Cmp#juogus+N+Sg+Loc: biilajuhkosis
    biila+N+SgNomCmp+Cmp#juogus+N+Sg+Ill: biilajuhkosii
    biila+N+SgNomCmp+Cmp#juogus+N+Sg+Com: biilajuhkosiin
    biila+N+SgNomCmp+Cmp#juogus+N+Pl+Nom: biilajuhkosat
    biila+N+SgNomCmp+Cmp#juogus+N+Pl+Gen: biilajuhkosiid
    biila+N+SgNomCmp+Cmp#juogus+N+Pl+Acc: biilajuhkosiid
    biila+N+SgNomCmp+Cmp#juogus+N+Pl+Loc: biilajuhkosiin
    biila+N+SgNomCmp+Cmp#juogus+N+Pl+Ill: biilajuhkosiidda
    biila+N+SgNomCmp+Cmp#juogus+N+Pl+Com: biilajuhkosiiguin
    biila+N+SgNomCmp+Cmp#juogus+N+Ess: biilajuogusin
    biila+N+SgNomCmp+Cmp#juogus+N+Der/Dimin+N+Sg+Nom: biilajuhkosaš
    biila+N+SgNomCmp+Cmp#juogus+N+Der/Dimin+N+Der/Dimin+N+Sg+Nom: biilajuhkosaččaš
    biila+N+SgNomCmp+Cmp#juogus+N+Der/heapmi+A+Sg+Nom: [biilajuogusheapme, biilajuogusheapmi]
    biila+N+SgNomCmp+Cmp#juogus+N+Der/laš+A+Sg+Nom: biilajuoguslaš
    biila+N+SgNomCmp+Hyph+Cmp#juogus+N+Sg+Nom: biila-juogus
    biila+N+SgNomCmp+Hyph+Cmp#juogus+N+Sg+Gen: biila-juhkosa
    biila+N+SgNomCmp+Hyph+Cmp#juogus+N+Sg+Acc: biila-juhkosa
    biila+N+SgNomCmp+Hyph+Cmp#juogus+N+Sg+Loc: biila-juhkosis
    biila+N+SgNomCmp+Hyph+Cmp#juogus+N+Sg+Ill: biila-juhkosii
    biila+N+SgNomCmp+Hyph+Cmp#juogus+N+Sg+Com: biila-juhkosiin
    biila+N+SgNomCmp+Hyph+Cmp#juogus+N+Pl+Nom: biila-juhkosat
    biila+N+SgNomCmp+Hyph+Cmp#juogus+N+Pl+Gen: biila-juhkosiid
    biila+N+SgNomCmp+Hyph+Cmp#juogus+N+Pl+Acc: biila-juhkosiid
    biila+N+SgNomCmp+Hyph+Cmp#juogus+N+Pl+Loc: biila-juhkosiin
    biila+N+SgNomCmp+Hyph+Cmp#juogus+N+Pl+Ill: biila-juhkosiidda
    biila+N+SgNomCmp+Hyph+Cmp#juogus+N+Pl+Com: biila-juhkosiiguin
    biila+N+SgNomCmp+Hyph+Cmp#juogus+N+Ess: biila-juogusin
    biila+N+SgNomCmp+Hyph+Cmp#juogus+N+Der/Dimin+N+Sg+Nom: biila-juhkosaš
    biila+N+SgNomCmp+Hyph+Cmp#juogus+N+Der/Dimin+N+Der/Dimin+N+Sg+Nom: biila-juhkosaččaš
    biila+N+SgNomCmp+Hyph+Cmp#juogus+N+Der/heapmi+A+Sg+Nom: [biila-juogusheapme, biila-juogusheapmi]
    biila+N+SgNomCmp+Hyph+Cmp#juogus+N+Der/laš+A+Sg+Nom: biila-juoguslaš


  Noun - beanalihtti: # BEANA SgNom
    beana+N+SgNomCmp+Cmp#lihtti+N+Sg+Nom: beanalihtti
    beana+N+SgNomCmp+Cmp#lihtti+N+Sg+Loc: [beanalihtis, beanalihtin]
    beana+N+SgNomCmp+Cmp#lihtti+N+Sg+Ill: beanalihttái
    beana+N+SgNomCmp+Cmp#lihtti+N+Der/Dimin+N+Sg+Nom: beanalihtáš
    beana+N+SgNomCmp+Hyph+Cmp#lihtti+N+Sg+Nom: beanalihtti
    beana+N+SgNomCmp+Hyph+Cmp#lihtti+N+Sg+Loc: [beanalihtis, beanalihtin]
    beana+N+SgNomCmp+Hyph+Cmp#lihtti+N+Sg+Ill: beanalihttái
    beana+N+SgNomCmp+Hyph+Cmp#lihtti+N+Der/Dimin+N+Sg+Nom: beanalihtáš

  Noun - beatnatlihtti: # BEANA SgGen
    beana+N+SgGenCmp+Cmp#lihtti+N+Sg+Nom: beatnatlihtti
    beana+N+SgGenCmp+Cmp#lihtti+N+Sg+Loc: [beatnatlihtis, beatnatlihtin]
    beana+N+SgGenCmp+Cmp#lihtti+N+Sg+Ill: beatnatlihttái
    beana+N+SgGenCmp+Cmp#lihtti+N+Der/Dimin+N+Sg+Nom: beatnatlihtáš
    beana+N+SgGenCmp+Hyph+Cmp#lihtti+N+Sg+Nom: beatnatlihtti
    beana+N+SgGenCmp+Hyph+Cmp#lihtti+N+Sg+Loc: [beatnatlihtis, beatnatlihtin]
    beana+N+SgGenCmp+Hyph+Cmp#lihtti+N+Sg+Ill: beatnatlihttái
    beana+N+SgGenCmp+Hyph+Cmp#lihtti+N+Der/Dimin+N+Sg+Nom: beatnatlihtáš

  Noun - beatnagiidlihtti: # BEANA PlGen
    beana+N+PlGenCmp+Cmp#lihtti+N+Sg+Nom: beatnagiidlihtti
    beana+N+PlGenCmp+Cmp#lihtti+N+Sg+Loc: [beatnagiidlihtis, beatnagiidlihtin]
    beana+N+PlGenCmp+Cmp#lihtti+N+Sg+Ill: beatnagiidlihtti
    beana+N+PlGenCmp+Cmp#lihtti+N+Der/Dimin+N+Sg+Nom: beatnagiidlihtáš
    beana+N+PlGenCmp+Hyph+Cmp#lihtti+N+Sg+Nom: beatnagiidlihtti
    beana+N+PlGenCmp+Hyph+Cmp#lihtti+N+Sg+Loc: [beatnagiidlihtis, beatnagiidlihtin]
    beana+N+PlGenCmp+Hyph+Cmp#lihtti+N+Sg+Ill: beatnagiidlihtti
    beana+N+PlGenCmp+Hyph+Cmp#lihtti+N+Der/Dimin+N+Sg+Nom: beatnagiidlihtáš

  Noun -eatnandilli: # ALBMILONGSHORT
    eatnan+N+SgNomCmp+Cmp#dilli+N+Sg+Nom: eatnandilli
    eatnan+N+SgNomCmp+Cmp#dilli+N+Sg+Gen: eatnandili
    eatnan+N+SgNomCmp+Cmp#dilli+N+Sg+Gen+PxDu1: eatnandilláme
    eatnan+N+SgNomCmp+Cmp#dilli+N+Sg+Acc: eatnandili
    eatnan+N+SgNomCmp+Cmp#dilli+N+Sg+Loc: [eatnandilis, eatnandilin]
    eatnan+N+SgNomCmp+Cmp#dilli+N+Sg+Ill: eatnandillái
    eatnan+N+SgNomCmp+Cmp#dilli+N+Sg+Com: eatnandiliin
    eatnan+N+SgNomCmp+Cmp#dilli+N+Pl+Nom: eatnandilit
    eatnan+N+SgNomCmp+Cmp#dilli+N+Pl+Gen: eatnandiliid
    eatnan+N+SgNomCmp+Cmp#dilli+N+Pl+Acc: eatnandiliid
    eatnan+N+SgNomCmp+Cmp#dilli+N+Pl+Loc: eatnandiliin
    eatnan+N+SgNomCmp+Cmp#dilli+N+Pl+Ill: eatnandiliide
    eatnan+N+SgNomCmp+Cmp#dilli+N+Pl+Com: eatnandiliiguin
    eatnan+N+SgNomCmp+Cmp#dilli+N+Ess: eatnandillin
    eatnan+N+SgNomCmp+Cmp#dilli+N+Der/Dimin+N+Sg+Nom: eatnandiláš
    eatnan+N+SgNomCmp+Hyph+Cmp#dilli+N+Sg+Nom: eatnan-dilli
    eatnan+N+SgNomCmp+Hyph+Cmp#dilli+N+Sg+Gen: eatnan-dili
    eatnan+N+SgNomCmp+Hyph+Cmp#dilli+N+Sg+Gen+PxDu1: eatnan-dilláme
    eatnan+N+SgNomCmp+Hyph+Cmp#dilli+N+Sg+Acc: eatnan-dili
    eatnan+N+SgNomCmp+Hyph+Cmp#dilli+N+Sg+Loc: [eatnan-dilis, eatnan-dilin]
    eatnan+N+SgNomCmp+Hyph+Cmp#dilli+N+Sg+Ill: eatnan-dillái
    eatnan+N+SgNomCmp+Hyph+Cmp#dilli+N+Sg+Com: eatnan-diliin
    eatnan+N+SgNomCmp+Hyph+Cmp#dilli+N+Pl+Nom: eatnan-dilit
    eatnan+N+SgNomCmp+Hyph+Cmp#dilli+N+Pl+Gen: eatnan-diliid
    eatnan+N+SgNomCmp+Hyph+Cmp#dilli+N+Pl+Acc: eatnan-diliid
    eatnan+N+SgNomCmp+Hyph+Cmp#dilli+N+Pl+Loc: eatnan-diliin
    eatnan+N+SgNomCmp+Hyph+Cmp#dilli+N+Pl+Ill: eatnan-diliide
    eatnan+N+SgNomCmp+Hyph+Cmp#dilli+N+Pl+Com: eatnan-diliiguin
    eatnan+N+SgNomCmp+Hyph+Cmp#dilli+N+Ess: eatnan-dillin
    eatnan+N+SgNomCmp+Hyph+Cmp#dilli+N+Der/Dimin+N+Sg+Nom: eatnan-diláš

  Noun - eatnamadilli: # ALBMILONGSHORT
    eatnan+N+SgGenCmp+Cmp#dilli+N+Sg+Nom: eatnamadilli
    eatnan+N+SgGenCmp+Cmp#dilli+N+Sg+Gen: eatnamadili
    eatnan+N+SgGenCmp+Cmp#dilli+N+Sg+Gen+PxDu1: eatnamadilláme
    eatnan+N+SgGenCmp+Cmp#dilli+N+Sg+Acc: eatnamadili
    eatnan+N+SgGenCmp+Cmp#dilli+N+Sg+Loc: [eatnamadilis, eatnamadilin]
    eatnan+N+SgGenCmp+Cmp#dilli+N+Sg+Ill: eatnamadillái
    eatnan+N+SgGenCmp+Cmp#dilli+N+Sg+Com: eatnamadiliin
    eatnan+N+SgGenCmp+Cmp#dilli+N+Pl+Nom: eatnamadilit
    eatnan+N+SgGenCmp+Cmp#dilli+N+Pl+Gen: eatnamadiliid
    eatnan+N+SgGenCmp+Cmp#dilli+N+Pl+Acc: eatnamadiliid
    eatnan+N+SgGenCmp+Cmp#dilli+N+Pl+Loc: eatnamadiliin
    eatnan+N+SgGenCmp+Cmp#dilli+N+Pl+Ill: eatnamadiliide
    eatnan+N+SgGenCmp+Cmp#dilli+N+Pl+Com: eatnamadiliiguin
    eatnan+N+SgGenCmp+Cmp#dilli+N+Ess: eatnamadillin
    eatnan+N+SgGenCmp+Cmp#dilli+N+Der/Dimin+N+Sg+Nom: eatnamadiláš
    eatnan+N+SgGenCmp+Hyph+Cmp#dilli+N+Sg+Nom: eatnama-dilli
    eatnan+N+SgGenCmp+Hyph+Cmp#dilli+N+Sg+Gen: eatnama-dili
    eatnan+N+SgGenCmp+Hyph+Cmp#dilli+N+Sg+Gen+PxDu1: eatnama-dilláme
    eatnan+N+SgGenCmp+Hyph+Cmp#dilli+N+Sg+Acc: eatnama-dili
    eatnan+N+SgGenCmp+Hyph+Cmp#dilli+N+Sg+Loc: [eatnama-dilis, eatnama-dilin]
    eatnan+N+SgGenCmp+Hyph+Cmp#dilli+N+Sg+Ill: eatnama-dillái
    eatnan+N+SgGenCmp+Hyph+Cmp#dilli+N+Sg+Com: eatnama-diliin
    eatnan+N+SgGenCmp+Hyph+Cmp#dilli+N+Pl+Nom: eatnama-dilit
    eatnan+N+SgGenCmp+Hyph+Cmp#dilli+N+Pl+Gen: eatnama-diliid
    eatnan+N+SgGenCmp+Hyph+Cmp#dilli+N+Pl+Acc: eatnama-diliid
    eatnan+N+SgGenCmp+Hyph+Cmp#dilli+N+Pl+Loc: eatnama-diliin
    eatnan+N+SgGenCmp+Hyph+Cmp#dilli+N+Pl+Ill: eatnama-diliide
    eatnan+N+SgGenCmp+Hyph+Cmp#dilli+N+Pl+Com: eatnama-diliiguin
    eatnan+N+SgGenCmp+Hyph+Cmp#dilli+N+Ess: eatnama-dillin
    eatnan+N+SgGenCmp+Hyph+Cmp#dilli+N+Der/Dimin+N+Sg+Nom: eatnama-diláš

  Noun - eatnamiiddilli: # ALBMILONGSHORT
    eatnan+N+PlGenCmp+Cmp#dilli+N+Sg+Nom: eatnamiiddilli
    eatnan+N+PlGenCmp+Cmp#dilli+N+Sg+Gen: eatnamiiddili
    eatnan+N+PlGenCmp+Cmp#dilli+N+Sg+Gen+PxDu1: eatnamiiddilláme
    eatnan+N+PlGenCmp+Cmp#dilli+N+Sg+Acc: eatnamiiddili
    eatnan+N+PlGenCmp+Cmp#dilli+N+Sg+Loc: [eatnamiiddilis, eatnamiiddilin]
    eatnan+N+PlGenCmp+Cmp#dilli+N+Sg+Ill: eatnamiiddillái
    eatnan+N+PlGenCmp+Cmp#dilli+N+Sg+Com: eatnamiiddiliin
    eatnan+N+PlGenCmp+Cmp#dilli+N+Pl+Nom: eatnamiiddilit
    eatnan+N+PlGenCmp+Cmp#dilli+N+Pl+Gen: eatnamiiddiliid
    eatnan+N+PlGenCmp+Cmp#dilli+N+Pl+Acc: eatnamiiddiliid
    eatnan+N+PlGenCmp+Cmp#dilli+N+Pl+Loc: eatnamiiddiliin
    eatnan+N+PlGenCmp+Cmp#dilli+N+Pl+Ill: eatnamiiddiliide
    eatnan+N+PlGenCmp+Cmp#dilli+N+Pl+Com: eatnamiiddiliiguin
    eatnan+N+PlGenCmp+Cmp#dilli+N+Ess: eatnamiiddillin
    eatnan+N+PlGenCmp+Cmp#dilli+N+Der/Dimin+N+Sg+Nom: eatnamiiddiláš
    eatnan+N+PlGenCmp+Hyph+Cmp#dilli+N+Sg+Nom: eatnamiid-dilli
    eatnan+N+PlGenCmp+Hyph+Cmp#dilli+N+Sg+Gen: eatnamiid-dili
    eatnan+N+PlGenCmp+Hyph+Cmp#dilli+N+Sg+Gen+PxDu1: eatnamiid-dilláme
    eatnan+N+PlGenCmp+Hyph+Cmp#dilli+N+Sg+Acc: eatnamiid-dili
    eatnan+N+PlGenCmp+Hyph+Cmp#dilli+N+Sg+Loc: [eatnamiid-dilis, eatnamiid-dilin]
    eatnan+N+PlGenCmp+Hyph+Cmp#dilli+N+Sg+Ill: eatnamiid-dillái
    eatnan+N+PlGenCmp+Hyph+Cmp#dilli+N+Sg+Com: eatnamiid-diliin
    eatnan+N+PlGenCmp+Hyph+Cmp#dilli+N+Pl+Nom: eatnamiid-dilit
    eatnan+N+PlGenCmp+Hyph+Cmp#dilli+N+Pl+Gen: eatnamiid-diliid
    eatnan+N+PlGenCmp+Hyph+Cmp#dilli+N+Pl+Acc: eatnamiid-diliid
    eatnan+N+PlGenCmp+Hyph+Cmp#dilli+N+Pl+Loc: eatnamiid-diliin
    eatnan+N+PlGenCmp+Hyph+Cmp#dilli+N+Pl+Ill: eatnamiid-diliide
    eatnan+N+PlGenCmp+Hyph+Cmp#dilli+N+Pl+Com: eatnamiid-diliiguin
    eatnan+N+PlGenCmp+Hyph+Cmp#dilli+N+Ess: eatnamiid-dillin
    eatnan+N+PlGenCmp+Hyph+Cmp#dilli+N+Der/Dimin+N+Sg+Nom: eatnamiid-diláš

  Noun - olmmošjuolgi: # AIGI
    olmmoš+N+SgNomCmp+Cmp#juolgi+N+Sg+Nom: olmmošjuolgi
    olmmoš+N+SgNomCmp+Cmp#juolgi+N+Pl+Nom: olmmošjuolggit
    olmmoš+N+SgNomCmp+Cmp#juolgi+N+Sg+Ill: olmmošjuolgái
    olmmoš+N+SgNomCmp+Cmp#juolgi+N+Der/Dimin+N+Sg+Nom: olmmošjuolggáš
    olmmoš+N+SgNomCmp+Cmp#juolgi+N+Der/Dimin+N+Der/Dimin+N+Sg+Nom: olmmošjuolggážaš
    olmmoš+N+SgNomCmp+Cmp#juolgi+N+Der/heapmi+A+Sg+Nom: [olmmošjuolggehin, olmmošjuolggeheapme, olmmošjuolggeheapmi]
    olmmoš+N+SgNomCmp+Cmp#juolgi+N+Der/laš+A+Sg+Nom: olmmošjuolggálaš
    olmmoš+N+SgNomCmp+Hyph+Cmp#juolgi+N+Sg+Nom: olmmoš-juolgi
    olmmoš+N+SgNomCmp+Hyph+Cmp#juolgi+N+Pl+Nom: olmmoš-juolggit
    olmmoš+N+SgNomCmp+Hyph+Cmp#juolgi+N+Sg+Ill: olmmoš-juolgái
    olmmoš+N+SgNomCmp+Hyph+Cmp#juolgi+N+Der/Dimin+N+Sg+Nom: olmmoš-juolggáš
    olmmoš+N+SgNomCmp+Hyph+Cmp#juolgi+N+Der/Dimin+N+Der/Dimin+N+Sg+Nom: olmmoš-juolggážaš
    olmmoš+N+SgNomCmp+Hyph+Cmp#juolgi+N+Der/heapmi+A+Sg+Nom: [olmmoš-juolggehin, olmmoš-juolggeheapme, olmmoš-juolggeheapmi]
    olmmoš+N+SgNomCmp+Hyph+Cmp#juolgi+N+Der/laš+A+Sg+Nom: olmmoš-juolggálaš

  Noun - olbmojuolgi: # MUORRA
    olmmoš+N+SgGenCmp+Cmp#juolgi+N+Sg+Nom: olbmojuolgi
    olmmoš+N+SgGenCmp+Cmp#juolgi+N+Pl+Nom: olbmojuolggit
    olmmoš+N+SgGenCmp+Cmp#juolgi+N+Sg+Ill: olbmojuolgái
    olmmoš+N+SgGenCmp+Cmp#juolgi+N+Der/Dimin+N+Sg+Nom: olbmojuolggáš
    olmmoš+N+SgGenCmp+Cmp#juolgi+N+Der/Dimin+N+Der/Dimin+N+Sg+Nom: olbmojuolggážaš
    olmmoš+N+SgGenCmp+Cmp#juolgi+N+Der/heapmi+A+Sg+Nom: [olbmojuolggehin, olbmojuolggeheapme, olbmojuolggeheapmi]
    olmmoš+N+SgGenCmp+Cmp#juolgi+N+Der/laš+A+Sg+Nom: olbmojuolggálaš
    olmmoš+N+SgGenCmp+Hyph+Cmp#juolgi+N+Sg+Nom: olbmo-j
    olmmoš+N+SgGenCmp+Hyph+Cmp#juolgi+N+Pl+Nom: olbmo-juolggit
    olmmoš+N+SgGenCmp+Hyph+Cmp#juolgi+N+Sg+Ill: olbmo-juolgái
    olmmoš+N+SgGenCmp+Hyph+Cmp#juolgi+N+Der/Dimin+N+Sg+Nom: olbmo-juolggáš
    olmmoš+N+SgGenCmp+Hyph+Cmp#juolgi+N+Der/Dimin+N+Der/Dimin+N+Sg+Nom: olbmo-juolggážaš
    olmmoš+N+SgGenCmp+Hyph+Cmp#juolgi+N+Der/heapmi+A+Sg+Nom: [olbmo-juolggehin, olbmo-juolggeheapme, olbmo-juolggeheapmi]
    olmmoš+N+SgGenCmp+Hyph+Cmp#juolgi+N+Der/laš+A+Sg+Nom: olbmo-juolggálaš

  Noun - olbmuidjuolgi: # MUORRA
    olmmoš+N+PlGenCmp+Cmp#juolgi+N+Sg+Nom: olbmuidjuolgi
    olmmoš+N+PlGenCmp+Cmp#juolgi+N+Pl+Nom: olbmuidjuolggit
    olmmoš+N+PlGenCmp+Cmp#juolgi+N+Sg+Ill: olbmuidjuolgái
    olmmoš+N+PlGenCmp+Cmp#juolgi+N+Der/Dimin+N+Sg+Nom: olbmuidjuolggáš
    olmmoš+N+PlGenCmp+Cmp#juolgi+N+Der/Dimin+N+Der/Dimin+N+Sg+Nom: olbmuidjuolggážaš
    olmmoš+N+PlGenCmp+Cmp#juolgi+N+Der/heapmi+A+Sg+Nom: [olbmuidjuolggehin, olbmuidjuolggeheapme, olbmuidjuolggeheapmi]
    olmmoš+N+PlGenCmp+Cmp#juolgi+N+Der/laš+A+Sg+Nom: olbmuidjuolggálaš
    olmmoš+N+PlGenCmp+Hyph+Cmp#juolgi+N+Sg+Nom: olbmuid-juolgi
    olmmoš+N+PlGenCmp+Hyph+Cmp#juolgi+N+Pl+Nom: olbmuid-juolggit
    olmmoš+N+PlGenCmp+Hyph+Cmp#juolgi+N+Sg+Ill: olbmuid-juolgái
    olmmoš+N+PlGenCmp+Hyph+Cmp#juolgi+N+Der/Dimin+N+Sg+Nom: olbmuid-juolggáš
    olmmoš+N+PlGenCmp+Hyph+Cmp#juolgi+N+Der/Dimin+N+Der/Dimin+N+Sg+Nom: olbmuid-juolggážaš
    olmmoš+N+PlGenCmp+Hyph+Cmp#juolgi+N+Der/heapmi+A+Sg+Nom: [olbmuid-juolggehin, olbmuid-juolggeheapme, olbmuid-juolggeheapmi]
    olmmoš+N+PlGenCmp+Hyph+Cmp#juolgi+N+Der/laš+A+Sg+Nom: olbmuid-juolggálaš

  Noun - muitomuittašeapmi: # EAPMI
    muitu+N+SgNomCmp+Cmp#muittašeapmi+N+Sg+Nom: [muitomuittašeapmi, muitomuittašeapme]
    muitu+N+SgNomCmp+Cmp#muittašeapmi+N+Sg+Loc: [muitomuittašeames, muitomuittašeamis, muitomuittašeamin]
    muitu+N+SgNomCmp+Cmp#muittašeapmi+N+Sg+Ill: [muitomuittašeapmái, muitomuittašeapmii]
    muitu+N+SgNomCmp+Hyph+Cmp#muittašeapmi+N+Sg+Nom: [muito-muittašeapmi, muito-muittašeapme]
    muitu+N+SgNomCmp+Hyph+Cmp#muittašeapmi+N+Sg+Loc: [muito-muittašeames, muito-muittašeamis, muito-muittašeamin]
    muitu+N+SgNomCmp+Hyph+Cmp#muittašeapmi+N+Sg+Ill: [muito-muittašeapmái, muito-muittašeapmii]

  Noun - muittomuittašeapmi: # EAPMI
    muitu+N+SgGenCmp+Cmp#muittašeapmi+N+Sg+Nom: [muittomuittašeapmi, muittomuittašeapme]
    muitu+N+SgGenCmp+Cmp#muittašeapmi+N+Sg+Loc: [muittomuittašeames, muittomuittašeamis, muittomuittašeamin]
    muitu+N+SgGenCmp+Cmp#muittašeapmi+N+Sg+Ill: [muittomuittašeapmái, muittomuittašeapmii]
    muitu+N+SgGenCmp+Hyph+Cmp#muittašeapmi+N+Sg+Nom: [muitto-muittašeapmi, muitto-muittašeapme]
    muitu+N+SgGenCmp+Hyph+Cmp#muittašeapmi+N+Sg+Loc: [muitto-muittašeames, muitto-muittašeamis, muitto-muittašeamin]
    muitu+N+SgGenCmp+Hyph+Cmp#muittašeapmi+N+Sg+Ill: [muitto-muittašeapmái, muitto-muittašeapmii]

  Noun - muittuidmuittašeapmi: # EAPMI
    muitu+N+PlGenCmp+Cmp#muittašeapmi+N+Sg+Nom: [muittuidmuittašeapmi, muittuidmuittašeapme]
    muitu+N+PlGenCmp+Cmp#muittašeapmi+N+Sg+Loc: [muittuidmuittašeames, muittuidmuittašeamis, muittuidmuittašeamin]
    muitu+N+PlGenCmp+Cmp#muittašeapmi+N+Sg+Ill: [muittuidmuittašeapmái, muittuidmuittašeapmii]
    muitu+N+PlGenCmp+Hyph+Cmp#muittašeapmi+N+Sg+Nom: [muittuid-muittašeapmi, muittuid-muittašeapme]
    muitu+N+PlGenCmp+Hyph+Cmp#muittašeapmi+N+Sg+Loc: [muittuid-muittašeames, muittuid-muittašeamis, muittuid-muittašeamin]
    muitu+N+PlGenCmp+Hyph+Cmp#muittašeapmi+N+Sg+Ill: [muittuid-muittašeapmái, muittuid-muittašeapmii]

  Noun - muittašaneaiggát: # GAHPIRLONG
    muittašeapmi+N+SgCmp+Cmp#eaiggát+N+Sg+Nom: muittašaneaiggát
    muittašeapmi+N+SgCmp+Cmp#eaiggát+N+Sg+Loc: muittašaneaiggádis
    muittašeapmi+N+SgCmp+Cmp#eaiggát+N+Sg+Ill: muittašaneaiggádii
    muittašeapmi+N+SgCmp+Cmp#eaiggát+N+Der/laš+A+Sg+Nom: muittašaneaiggátlaš
    muittašeapmi+N+SgCmp+Hyph+Cmp#eaiggát+N+Sg+Nom: muittašaneaiggát
    muittašeapmi+N+SgCmp+Hyph+Cmp#eaiggát+N+Sg+Loc: muittašaneaiggádis
    muittašeapmi+N+SgCmp+Hyph+Cmp#eaiggát+N+Sg+Ill: muittašaneaiggádii
    muittašeapmi+N+SgCmp+Hyph+Cmp#eaiggát+N+Der/laš+A+Sg+Nom: muittašaneaiggátlaš

  Noun - bearráigeahččisearvi: # GOAHTI-I
    bearráigeahčči+N+SgNomCmp+Cmp#searvi+N+Sg+Nom: bearráigeahččisearvi
    bearráigeahčči+N+SgNomCmp+Cmp#searvi+N+Pl+Nom: bearráigeahččisearvvit
    bearráigeahčči+N+SgNomCmp+Cmp#searvi+N+Sg+Ill: bearráigeahččisearvái
    bearráigeahčči+N+SgNomCmp+Cmp#searvi+N+Der/Dimin+N+Sg+Nom: bearráigeahččisearvváš
    bearráigeahčči+N+SgNomCmp+Cmp#searvi+N+Der/Dimin+N+Der/Dimin+N+Sg+Nom: bearráigeahččisearvvážaš
    bearráigeahčči+N+SgNomCmp+Cmp#searvi+N+Der/heapmi+A+Sg+Nom: [bearráigeahččisearvvehin, bearráigeahččisearvveheapme, bearráigeahččisearvveheapmi]
    bearráigeahčči+N+SgNomCmp+Cmp#searvi+N+Der/laš+A+Sg+Nom: bearráigeahččisearvválaš
    bearráigeahčči+N+SgNomCmp+Hyph+Cmp#searvi+N+Sg+Nom: bearráigeahčči-searvi
    bearráigeahčči+N+SgNomCmp+Hyph+Cmp#searvi+N+Pl+Nom: bearráigeahčči-searvvit
    bearráigeahčči+N+SgNomCmp+Hyph+Cmp#searvi+N+Sg+Ill: bearráigeahčči-searvái
    bearráigeahčči+N+SgNomCmp+Hyph+Cmp#searvi+N+Der/Dimin+N+Sg+Nom: bearráigeahčči-searvváš
    bearráigeahčči+N+SgNomCmp+Hyph+Cmp#searvi+N+Der/Dimin+N+Der/Dimin+N+Sg+Nom: bearráigeahčči-searvvážaš
    bearráigeahčči+N+SgNomCmp+Hyph+Cmp#searvi+N+Der/heapmi+A+Sg+Nom: [bearráigeahčči-searvvehin, bearráigeahčči-searvveheapme, bearráigeahčči-searvveheapmi]
    bearráigeahčči+N+SgNomCmp+Hyph+Cmp#searvi+N+Der/laš+A+Sg+Nom: bearráigeahčči-searvválaš


  Noun - bearráigehččiidsearvi: # GOAHTI-I
    bearráigeahčči+N+PlGenCmp+Cmp#searvi+N+Sg+Nom: [bearráigeahččiidsearvi, bearráigehččiidsearvi]
    bearráigeahčči+N+PlGenCmp+Cmp#searvi+N+Pl+Nom: [bearráigeahččiidsearvvit, bearráigehččiidsearvvit]
    bearráigeahčči+N+PlGenCmp+Cmp#searvi+N+Sg+Ill: [bearráigeahččiidsearvái, bearráigehččiidsearvái]
    bearráigeahčči+N+PlGenCmp+Cmp#searvi+N+Der/Dimin+N+Sg+Nom: [bearráigeahččiidsearvváš, bearráigehččiidsearvváš]
    bearráigeahčči+N+PlGenCmp+Cmp#searvi+N+Der/Dimin+N+Der/Dimin+N+Sg+Nom: [bearráigeahččiidsearvvážaš, bearráigehččiidsearvvážaš]
    bearráigeahčči+N+PlGenCmp+Cmp#searvi+N+Der/heapmi+A+Sg+Nom: [bearráigeahččiidsearvvehin, bearráigeahččiidsearvveheapme, bearráigeahččiidsearvveheapmi, bearráigehččiidsearvvehin, bearráigehččiidsearvveheapme, bearráigehččiidsearvveheapmi]
    bearráigeahčči+N+PlGenCmp+Cmp#searvi+N+Der/laš+A+Sg+Nom: [bearráigeahččiidsearvválaš, bearráigehččiid-searvválaš]
    bearráigeahčči+N+PlGenCmp+Hyph+Cmp#searvi+N+Sg+Nom: [bearráigeahččiid-searvi, bearráigehččiid-searvi]
    bearráigeahčči+N+PlGenCmp+Hyph+Cmp#searvi+N+Pl+Nom: [bearráigeahččiid-searvvit, bearráigehččiid-searvvit]
    bearráigeahčči+N+PlGenCmp+Hyph+Cmp#searvi+N+Sg+Ill: [bearráigeahččiid-searvái, bearráigehččiid-searvái]
    bearráigeahčči+N+PlGenCmp+Hyph+Cmp#searvi+N+Der/Dimin+N+Sg+Nom: [bearráigeahččiid-searvváš, bearráigehččiid-searvváš]
    bearráigeahčči+N+PlGenCmp+Hyph+Cmp#searvi+N+Der/Dimin+N+Der/Dimin+N+Sg+Nom: [bearráigeahččiid-searvvážaš, bearráigehččiid-searvvážaš]
    bearráigeahčči+N+PlGenCmp+Hyph+Cmp#searvi+N+Der/heapmi+A+Sg+Nom: [bearráigeahččiid-searvvehin, bearráigeahččiid-searvveheapme, bearráigeahččiid-searvveheapmi, bearráigehččiid-searvvehin, bearráigehččiid-searvveheapme, bearráigehččiid-searvveheapmi]
    bearráigeahčči+N+PlGenCmp+Hyph+Cmp#searvi+N+Der/laš+A+Sg+Nom: [bearráigeahččiid-searvválaš, bearráigehččiid-searvválaš]

  Noun - juhkkisearvi: # GOAHTI-I
    juhkat+V+TV+Der/NomAg+N+SgNomCmp+Cmp#searvi+N+Sg+Nom: juhkkisearvi
    juhkat+V+TV+Der/NomAg+N+SgNomCmp+Cmp#searvi+N+Pl+Nom: juhkkisearvvit
    juhkat+V+TV+Der/NomAg+N+SgNomCmp+Cmp#searvi+N+Sg+Ill: juhkkisearvái
    juhkat+V+TV+Der/NomAg+N+SgNomCmp+Cmp#searvi+N+Der/Dimin+N+Sg+Nom: juhkkisearvváš
    juhkat+V+TV+Der/NomAg+N+SgNomCmp+Cmp#searvi+N+Der/Dimin+N+Der/Dimin+N+Sg+Nom: juhkkisearvvážaš
    juhkat+V+TV+Der/NomAg+N+SgNomCmp+Cmp#searvi+N+Der/heapmi+A+Sg+Nom: [juhkkisearvvehin, juhkkisearvveheapme, juhkkisearvveheapmi]
    juhkat+V+TV+Der/NomAg+N+SgNomCmp+Cmp#searvi+N+Der/laš+A+Sg+Nom: juhkkisearvválaš
    juhkat+V+TV+Der/NomAg+N+SgNomCmp+Hyph+Cmp#searvi+N+Sg+Nom: juhkki-searvi
    juhkat+V+TV+Der/NomAg+N+SgNomCmp+Hyph+Cmp#searvi+N+Pl+Nom: juhkki-searvvit
    juhkat+V+TV+Der/NomAg+N+SgNomCmp+Hyph+Cmp#searvi+N+Sg+Ill: juhkki-searvái
    juhkat+V+TV+Der/NomAg+N+SgNomCmp+Hyph+Cmp#searvi+N+Der/Dimin+N+Sg+Nom: juhkki-searvváš
    juhkat+V+TV+Der/NomAg+N+SgNomCmp+Hyph+Cmp#searvi+N+Der/Dimin+N+Der/Dimin+N+Sg+Nom: juhkki-searvvážaš
    juhkat+V+TV+Der/NomAg+N+SgNomCmp+Hyph+Cmp#searvi+N+Der/heapmi+A+Sg+Nom: [juhkki-searvvehin, juhkki-searvveheapme, juhkki-searvveheapmi]
    juhkat+V+TV+Der/NomAg+N+SgNomCmp+Hyph+Cmp#searvi+N+Der/laš+A+Sg+Nom: juhkki-searvválaš

  Noun - juhkkiidsearvi: # GOAHTI-I
    juhkat+V+TV+Der/NomAg+N+PlGenCmp+Cmp#searvi+N+Sg+Nom: juhkkiidsearvi
    juhkat+V+TV+Der/NomAg+N+PlGenCmp+Cmp#searvi+N+Pl+Nom: juhkkiidsearvvit
    juhkat+V+TV+Der/NomAg+N+PlGenCmp+Cmp#searvi+N+Sg+Ill: juhkkiidsearvái
    juhkat+V+TV+Der/NomAg+N+PlGenCmp+Cmp#searvi+N+Der/Dimin+N+Sg+Nom: juhkkiidsearvváš
    juhkat+V+TV+Der/NomAg+N+PlGenCmp+Cmp#searvi+N+Der/Dimin+N+Der/Dimin+N+Sg+Nom: juhkkiidsearvvážaš
    juhkat+V+TV+Der/NomAg+N+PlGenCmp+Cmp#searvi+N+Der/heapmi+A+Sg+Nom: [juhkkiidsearvvehin, juhkkiidsearvveheapme, juhkkiidsearvveheapmi]
    juhkat+V+TV+Der/NomAg+N+PlGenCmp+Cmp#searvi+N+Der/laš+A+Sg+Nom: juhkkiidsearvválaš
    juhkat+V+TV+Der/NomAg+N+PlGenCmp+Hyph+Cmp#searvi+N+Sg+Nom: juhkkiid-searvi
    juhkat+V+TV+Der/NomAg+N+PlGenCmp+Hyph+Cmp#searvi+N+Pl+Nom: juhkkiid-searvvit
    juhkat+V+TV+Der/NomAg+N+PlGenCmp+Hyph+Cmp#searvi+N+Sg+Ill: juhkkiid-searvái
    juhkat+V+TV+Der/NomAg+N+PlGenCmp+Hyph+Cmp#searvi+N+Der/Dimin+N+Sg+Nom: juhkkiid-searvváš
    juhkat+V+TV+Der/NomAg+N+PlGenCmp+Hyph+Cmp#searvi+N+Der/Dimin+N+Der/Dimin+N+Sg+Nom: juhkkiid-searvvážaš
    juhkat+V+TV+Der/NomAg+N+PlGenCmp+Hyph+Cmp#searvi+N+Der/heapmi+A+Sg+Nom: [juhkkiid-searvvehin, juhkkiid-searvveheapme, juhkkiid-searvveheapmi]
    juhkat+V+TV+Der/NomAg+N+PlGenCmp+Hyph+Cmp#searvi+N+Der/laš+A+Sg+Nom: juhkkiid-searvválaš

  Noun - agibeaiávssis: # LASIS
    agibeai+N+Cmp#ávssis+N+Sg+Nom: agibeaiávssis
    agibeai+N+Cmp#ávssis+N+Pl+Nom: agibeaiáksát
    agibeai+N+Cmp#ávssis+N+Sg+Ill: agibeaiáksái
    agibeai+N+Cmp#ávssis+N+Der/Dimin+N+Sg+Nom: agibeaiáksáš
    agibeai+N+Cmp#ávssis+N+Der/Dimin+N+Der/Dimin+N+Sg+Nom: agibeaiáksážaš
    agibeai+N+Cmp#ávssis+N+Der/heapmi+A+Sg+Nom: [agibeaiávsseshin, agibeaiávssesheapme, agibeaiávssesheapmi]
    agibeai+N+Hyph+Cmp#ávssis+N+Sg+Nom: agibeai-ávssis
    agibeai+N+Hyph+Cmp#ávssis+N+Pl+Nom: agibeai-áksát
    agibeai+N+Hyph+Cmp#ávssis+N+Sg+Ill: agibeai-áksái
    agibeai+N+Hyph+Cmp#ávssis+N+Der/Dimin+N+Sg+Nom: agibeai-áksáš
    agibeai+N+Hyph+Cmp#ávssis+N+Der/Dimin+N+Der/Dimin+N+Sg+Nom: agibeai-áksážaš
    agibeai+N+Hyph+Cmp#ávssis+N+Der/heapmi+A+Sg+Nom: [agibeai-ávsseshin, agibeai-ávssesheapme, agibeai-ávssesheapmi]



  Noun - kantuvradieđáhus: # JOHTOLAT
    kantuvra+N+Cmp#dieđáhus+N+Sg+Nom: [konttordieđáhus, kontordieđáhus, gánttordieđáhus, gántordieđáhus, kontuvradieđáhus, kantuvradieđáhus, kánttordieđáhus, kánturdéđáhus, kántordieđáhus, gánturdieđáhus, gántuvradieđáhus]
    kantuvra+N+Cmp#dieđáhus+N+Sg+Loc: [konttordieđáhusas, kontordieđáhusas, gánttordieđáhusas, gántordieđáhusas, kontuvradieđáhusas, kantuvradieđáhusas, kánttordieđáhusas, kánturdéđáhusas, kántordieđáhusas, gánturdieđáhusas, gántuvradieđáhusas, konttordieđáhusan, kontordieđáhusan, gánttordieđáhusan, gántordieđáhusan, kontuvradieđáhusan, kantuvradieđáhusan, kánttordieđáhusan, kánturdéđáhusan, kántordieđáhusan, gánturdieđáhusan, gántuvradieđáhusan]
    kantuvra+N+Cmp#dieđáhus+N+Sg+Ill: [konttordieđáhussii, kontordieđáhussii, gánttordieđáhussii, gántordieđáhussii, kontuvradieđáhussii, kantuvradieđáhussii, kánttordieđáhussii, kánturdéđáhussii, kántordieđáhussii, gánturdieđáhussii, gántuvradieđáhussii]
        kantuvra+N+Hyph+Cmp#dieđáhus+N+Sg+Nom: [konttordieđáhus, kontordieđáhus, gánttordieđáhus, gántordieđáhus, kontuvradieđáhus, kantuvradieđáhus, kánttordieđáhus, kánturdéđáhus, kántordieđáhus, gánturdieđáhus, gántuvradieđáhus]
    kantuvra+N+Hyph+Cmp#dieđáhus+N+Sg+Loc: [konttordieđáhusas, kontordieđáhusas, gánttordieđáhusas, gántordieđáhusas, kontuvradieđáhusas, kantuvradieđáhusas, kánttordieđáhusas, kánturdéđáhusas, kántordieđáhusas, gánturdieđáhusas, gántuvradieđáhusas, konttordieđáhusan, kontordieđáhusan, gánttordieđáhusan, gántordieđáhusan, kontuvradieđáhusan, kantuvradieđáhusan, kánttordieđáhusan, kánturdéđáhusan, kántordieđáhusan, gánturdieđáhusan, gántuvradieđáhusan]
    kantuvra+N+Hyph+Cmp#dieđáhus+N+Sg+Ill: [konttordieđáhussii, kontordieđáhussii, gánttordieđáhussii, gántordieđáhussii, kontuvradieđáhussii, kantuvradieđáhussii, kánttordieđáhussii, kánturdéđáhussii, kántordieđáhussii, gánturdieđáhussii, gántuvradieđáhussii]


  Noun - čáhppesoasus: # MALISLONG
    čáhppat+A+Attr+Cmp#oasus+N+Sg+Nom: čáhppesoasus
    čáhppat+A+Attr+Cmp#oasus+N+Sg+Gen: [čáhppesossosa, čáhppesossos]
    čáhppat+A+Attr+Cmp#oasus+N+Sg+Acc: [čáhppesossosa, čáhppesossos]
    čáhppat+A+Attr+Cmp#oasus+N+Sg+Loc: čáhppesossosis
    čáhppat+A+Attr+Cmp#oasus+N+Sg+Ill: čáhppesossosii
    čáhppat+A+Attr+Cmp#oasus+N+Sg+Com: čáhppesossosiin
    čáhppat+A+Attr+Cmp#oasus+N+Pl+Nom: čáhppesossosat
    čáhppat+A+Attr+Cmp#oasus+N+Pl+Gen: čáhppesossosiid
    čáhppat+A+Attr+Cmp#oasus+N+Pl+Acc: čáhppesossosiid 
    čáhppat+A+Attr+Cmp#oasus+N+Pl+Loc: čáhppesossosiin 
    čáhppat+A+Attr+Cmp#oasus+N+Pl+Ill: čáhppesossosiidda
    čáhppat+A+Attr+Cmp#oasus+N+Pl+Com: čáhppesossosiiguin
    čáhppat+A+Attr+Cmp#oasus+N+Ess: čáhppesoasusin
    čáhppat+A+Attr+Cmp#oasus+N+Der/Dimin+N+Sg+Nom: čáhppesossosaš
    čáhppat+A+Attr+Cmp#oasus+N+Der/Dimin+N+Der/Dimin+N+Sg+Nom: čáhppesossosaččaš
    čáhppat+A+Attr+Cmp#oasus+N+Der/heapmi+A+Sg+Nom: [čáhppesoasusheapme, čáhppesoasusheapmi]
    čáhppat+A+Attr+Cmp#oasus+N+Der/laš+A+Sg+Nom: čáhppesoasuslaš
    čáhppat+A+Attr+Hyph+Cmp#oasus+N+Sg+Nom: čáhppes-oasus
    čáhppat+A+Attr+Hyph+Cmp#oasus+N+Sg+Gen: [čáhppes-ossosa, čáhppes-ossos]
    čáhppat+A+Attr+Hyph+Cmp#oasus+N+Sg+Acc: [čáhppes-ossosa, čáhppes-ossos]
    čáhppat+A+Attr+Hyph+Cmp#oasus+N+Sg+Loc: čáhppes-ossosis
    čáhppat+A+Attr+Hyph+Cmp#oasus+N+Sg+Ill: čáhppes-ossosii
    čáhppat+A+Attr+Hyph+Cmp#oasus+N+Sg+Com: čáhppes-ossosiin
    čáhppat+A+Attr+Hyph+Cmp#oasus+N+Pl+Nom: čáhppes-ossosat
    čáhppat+A+Attr+Hyph+Cmp#oasus+N+Pl+Gen: čáhppes-ossosiid
    čáhppat+A+Attr+Hyph+Cmp#oasus+N+Pl+Acc: čáhppes-ossosiid 
    čáhppat+A+Attr+Hyph+Cmp#oasus+N+Pl+Loc: čáhppes-ossosiin 
    čáhppat+A+Attr+Hyph+Cmp#oasus+N+Pl+Ill: čáhppes-ossosiidda
    čáhppat+A+Attr+Hyph+Cmp#oasus+N+Pl+Com: čáhppes-ossosiiguin
    čáhppat+A+Attr+Hyph+Cmp#oasus+N+Ess: čáhppes-oasusin
    čáhppat+A+Attr+Hyph+Cmp#oasus+N+Der/Dimin+N+Sg+Nom: čáhppes-ossosaš
    čáhppat+A+Attr+Hyph+Cmp#oasus+N+Der/Dimin+N+Der/Dimin+N+Sg+Nom: čáhppes-ossosaččaš
    čáhppat+A+Attr+Hyph+Cmp#oasus+N+Der/heapmi+A+Sg+Nom: [čáhppes-oasusheapme, čáhppes-oasusheapmi]
    čáhppat+A+Attr+Hyph+Cmp#oasus+N+Der/laš+A+Sg+Nom: čáhppes-oasuslaš


  Noun - viežžanolmmoš : # FALIS
    viežžat+V+TV+Der/NomAct+N+SgCmp+Cmp#olmmoš+N+Sg+Nom: viežžanolmmoš 
    viežžat+V+TV+Der/NomAct+N+SgCmp+Cmp#olmmoš+N+Sg+Loc: [viežžanolbmos, viežžanolbmon]
    viežžat+V+TV+Der/NomAct+N+SgCmp+Cmp#olmmoš+N+Sg+Ill: viežžanolbmui

  Noun - uksageahči : # AIGI
    uksa+N+SgNomCmp+Cmp#geahči+N+Sg+Nom: uksageahči
    uksa+N+SgNomCmp+Cmp#geahči+N+Sg+Loc: [uksageažis, uksageažin]
    uksa+N+SgNomCmp+Cmp#geahči+N+Sg+Ill: uksageahčái
    uksa+N+SgNomCmp+Hyph+Cmp#geahči+N+Sg+Nom: uksa-geahči
    uksa+N+SgNomCmp+Hyph+Cmp#geahči+N+Sg+Loc: [uksa-geažin, uksa-geažin]
    uksa+N+SgNomCmp+Hyph+Cmp#geahči+N+Sg+Ill: uksa-geahčái

  Noun - uvssageahči : # AIGI
    uksa+N+SgGenCmp+Cmp#geahči+N+Sg+Nom: uvssageahči
    uksa+N+SgGenCmp+Cmp#geahči+N+Sg+Loc: [uvssageažis, uvssageažin]
    uksa+N+SgGenCmp+Cmp#geahči+N+Sg+Ill: uvssageahčái
    uksa+N+SgGenCmp+Hyph+Cmp#geahči+N+Sg+Nom: uvssa-geahči
    uksa+N+SgGenCmp+Hyph+Cmp#geahči+N+Sg+Loc: [uvssa-geažis, uvssa-geažin]
    uksa+N+SgGenCmp+Hyph+Cmp#geahči+N+Sg+Ill: uvssa-geahčái

  Noun - uvssaidgeahči : # AIGI
    uksa+N+PlGenCmp+Cmp#geahči+N+Sg+Nom: uvssaidgeahči
    uksa+N+PlGenCmp+Cmp#geahči+N+Sg+Loc: [uvssaidgeažis, uvssaidgeažin]
    uksa+N+PlGenCmp+Cmp#geahči+N+Sg+Ill: uvssaidgeahčái
    uksa+N+PlGenCmp+Hyph+Cmp#geahči+N+Sg+Nom: uvssaid-geahči
    uksa+N+PlGenCmp+Hyph+Cmp#geahči+N+Sg+Loc: [uvssaid-geažis, uvssaid-geažin]
    uksa+N+PlGenCmp+Hyph+Cmp#geahči+N+Sg+Ill: uvssaid-geahčái

  Noun - niibedilli : # ALBMILONGSHORT
    niibi+N+SgNomCmp+Cmp#dilli+N+Sg+Nom: niibedilli
    niibi+N+SgNomCmp+Cmp#dilli+N+Sg+Loc: [niibedilis, niibedilin]
    niibi+N+SgNomCmp+Cmp#dilli+N+Sg+Ill: niibedillái
    niibi+N+SgNomCmp+Hyph+Cmp#dilli+N+Sg+Nom: niibe-dilli
    niibi+N+SgNomCmp+Hyph+Cmp#dilli+N+Sg+Loc: [niibe-dilis, niibe-dilin]
    niibi+N+SgNomCmp+Hyph+Cmp#dilli+N+Sg+Ill: niibe-dillái


  Noun - niibbidilli : # ALBMILONGSHORT
    niibi+N+SgGenCmp+Cmp#dilli+N+Sg+Nom: [niibbidilli, niibbedilli]
    niibi+N+SgGenCmp+Cmp#dilli+N+Sg+Loc: [niibbidilis, niibbedilis, niibbidilin, niibbedilin]
    niibi+N+SgGenCmp+Cmp#dilli+N+Sg+Ill: [niibbidillái, niibbedillái]
    niibi+N+SgGenCmp+Hyph+Cmp#dilli+N+Sg+Nom: [niibbi-dilli, niibbe-dilli]
    niibi+N+SgGenCmp+Hyph+Cmp#dilli+N+Sg+Loc: [niibbi-dilis, niibbe-dilis, niibbi-dilin, niibbe-dilin]
    niibi+N+SgGenCmp+Hyph+Cmp#dilli+N+Sg+Ill: [niibbi-dillái, niibbe-dillái]

  Noun - niibbiiddilli : # ALBMILONGSHORT
    niibi+N+PlGenCmp+Cmp#dilli+N+Sg+Nom: niibbiidilli
    niibi+N+PlGenCmp+Cmp#dilli+N+Sg+Loc: [niibbiiddilis, niibbiiddilin]
    niibi+N+PlGenCmp+Cmp#dilli+N+Sg+Ill: niibbiiddillái
    niibi+N+PlGenCmp+Hyph+Cmp#dilli+N+Sg+Nom: niibbiid-dilli
    niibi+N+PlGenCmp+Hyph+Cmp#dilli+N+Sg+Loc: [niibbiid-dilis, niibbiid-dilin]
    niibi+N+PlGenCmp+Hyph+Cmp#dilli+N+Sg+Ill: niibbiid-dillái
